【裁判字號】    91,上易,3445
【裁判日期】    920306
【裁判案由】    傷害
【裁判全文】
臺灣高等法院刑事判決                          九十一年度上易字第三四四五號
    上  訴  人
    即  被  告  己○○
    選任辯護人  許世正
右上訴人因傷害案件，不服臺灣基隆地方法院九十一年度易字第二０七號，中華民國
九十一年九月二十三日第一審判決（起訴案號：臺灣基隆地方法院檢察署九十一年度
偵字第一三三○號）提起上訴，本院判決如左：
    主  文
原判決撤銷。
己○○共同傷害人之身體，累犯，處有期徒刑壹年。
    事  實
一、己○○曾因殺人未遂案件，經臺灣基隆地方法院於民國（下同) 八十七年六月一
    日判處有期徒刑三年，上訴後再經本院於八十七年九月十日判決上訴駁回，於同
    年十月二十三日確定，而於八十九年四月二十日假釋出獄，至九十年十月十九日
    假釋期滿執行完畢。
二、己○○與戊○○（經原審判處有期徒刑六月確定）二人為朋友關係；戊○○因得
    悉乙○○於九十年十一月十日凌晨三時十分許之深夜時分，仍打電話來約其妹至
    基隆市○○路二三○號之「笑傲江湖」ＫＴＶ唱歌，而心生不滿，而於同日凌晨
    四時許，偕同其妹，並邀同己○○及另一名身分不詳之男子陪同至「笑傲江湖」
    ＫＴＶ前，打電話找乙○○理論，乙○○與丙○○、甲○○、丁○○等人下樓見
    面後雙方發生爭吵；己○○乃與該不詳身分之男子先行離去找人前來助陣；其間
    丙○○得悉戊○○係其弟乙○○所約女子之胞兄，乃向戊○○道歉，並邀請戊○○一同至該ＫＴＶ包廂唱歌，戊○○未予應允，乙○○、丙○○、甲○○、丁○○等人乃逕回原ＫＴＶ包廂繼續唱歌。迄同日清晨五時十五分許，己○○、戊○○與其他五名身分不詳之成年男子，共同基於普通傷害之犯意聯絡，由己○○持
    鋁棒一支，戊○○持鐵棍一支，其餘五人亦分持球棒、鐵棍等武器，前至「笑傲
    江湖」ＫＴＶ六○一包廂尋釁，旋由己○○帶頭喊打後，彼等七人即共同毆打乙○○、丙○○、甲○○、丁○○等人，致乙○○受有後腦血腫十Ｘ十公分、右手
    第五掌骨骨折、右上臂及右前臂瘀青腫脹共二十Ｘ四十公分之傷害；丙○○受有
    頭部腫痛三Ｘ三公分、右膝擦傷二Ｘ三公分之傷害；甲○○受有頭皮撕裂傷０點
    五Ｘ０點五公分、左胸瘀傷０點五Ｘ五公分、右腰瘀傷三Ｘ十公分、右手橈骨、
    右上臂瘀青十Ｘ三十公分、左手尺骨骨折、左上臂瘀青五Ｘ十五公分之傷害；丁○○則受有右腕疼痛、左手前臂腫脹疼痛及擦傷之傷害。
三、案經被害人乙○○、丙○○、甲○○、丁○○訴由基隆市警察局第一分局報請台
    灣基隆地方法院檢察署檢察官偵查起訴。
    理      由
一、訊據被告己○○在本院審理中雖坦承有於前揭時地傷害告訴人，但另辯稱：並不
    是伊帶頭，且當時伊並未拿器物，僅係以空手打人云云。惟查，告訴人乙○○、
    丙○○、甲○○、丁○○於警訊時即明確指證：當日發生首先是由己○○手持鋁
    棒帶頭進入包廂，後跟進的有戊○○及五名他的朋友，手上亦分持鋁棒、鐵器等
    物，不分清紅皂白揮打我頭、手、身體等處；... 他們當時進入只聽到己○○喊
    一句「打」的話，後面就跟上前來等語（見警訊筆錄）。告訴人四人所供情節均
    為相符，復有告訴人之行政院衛生署基隆醫院九十年十一月十日驗傷診斷書四紙
    附卷可為佐證（見警訊卷）。即被告己○○在原法院到庭應訊時亦供陳：（對起
    訴書之犯罪事實）無意見云云（見元審卷第七十九頁）。參以，告訴人四人之中
    ，乙○○受有後腦血腫、右手第五掌骨骨折之嚴重傷害，丙○○受有頭部腫痛之
    嚴重傷害，甲○○受有頭皮撕裂傷、左手尺骨骨折之嚴重傷害，該等傷勢應非空
    手毆打所致觀之；告訴人等指述：己○○手持鋁棒帶頭進入包廂喊「打」等情，
    自非出自虛構。被告所辯：並不是伊帶頭，且當時伊並未拿器物，僅係以空手打
    人云云；顯非屬實而不足採。本案事證明確，被告犯行洵堪認定。
二、核被告所為，均犯刑法第二百七十七條第一項之傷害罪。被告與原審同案被告戊○○及其他共同實施傷害犯行之五位成年人之間，有犯意之聯絡，及行為之分擔
    ，皆為共同正犯。被告以一傷害行為侵害告訴人乙○○、丙○○、甲○○、丁○○四人之身體法益，為一行為觸犯數罪名之想像競合犯，應論以情節較重之一傷
    害罪。又，被告己○○曾因殺人未遂案件，經臺灣基隆地方法院於八十七年六月
    一日判處有期徒刑三年，上訴後再經本院於八十七年九月十日判決上訴駁回，於
    同年十月二十三日確定，而於八十九年四月二十日假釋出獄，至九十年十月十九
    日假釋期期執行完畢，有本院被告全國前案紀錄表一紙附卷可憑；其於受有期徒
    刑執行完畢後五年以內，再犯有期徒刑以上之本罪，為累犯，應予加重其刑。
三、原審據以論罪科刑，固非無見。惟查：(一)被告以一傷害行為侵害告訴人乙○○、
    丙○○、甲○○、丁○○四人之身體法益，為一行為觸犯數罪名之想像競合犯，
    應論以情節較重之一傷害罪；原判決未予敘明，自有未當。(二)被告累犯之前案資
    料曾因殺人未遂案件，經臺灣基隆地方法院於八十七年六月一日判處有期徒刑三
    年，上訴後再經本院於八十七年九月十日判決上訴駁回，於同年十月二十三日確
    定，而於八十九年四月二十日假釋出獄，有本院被告全國前案紀錄表一紙附卷可
    查；原判決記載「被告己○○曾於民國八十七年十二月三日，因殺人未遂案件，
    經本院（臺灣基隆地方法院）判處有期徒刑三年確定」云云，亦與卷內資料不符
    。被告之上訴意旨以其有意與告訴人和解，請求量處較輕之刑，雖無理由，然原
    判決既有前述之可議，仍屬無可維持，應由本院予以撤銷改判。爰審酌本案雙方
    爭執之起因係告訴人乙○○於深夜時間仍邀約戊○○之妹外出唱歌，所為難認妥
    適；然被告僅因細故即率眾圍毆告訴人等，其持鋁棒、鐵棍等逞兇之手段，及造
    成告訴人四人多處受傷，其中乙○○受有後腦血腫、右手第五掌骨骨折之嚴重傷
    害，丙○○受有頭部腫痛之嚴重傷害，甲○○受有頭皮撕裂傷、左手尺骨骨折之
    嚴重傷害，且迄今未能獲得被害人諒解，暨被告於犯罪後已坦承部分犯行之態度
    等一切情狀，量處如主文所示之刑。供犯罪所用之鋁棒、鐵棍等物，並不能證明
    係屬被告所有，復未經扣案，本院因認無併予宣告沒收之必要，附此敘明。
據上論斷，應依刑事訴訟法第三百六十九條第一項前段、第三百六十四條、第二百九
十九條第一項前段，刑法第二十八條、第二百七十七條第一項、第五十五條、第四十
七條，罰金罰鍰提高標準條例第一條前段，判決如主文。
本案經檢察官林炳雄到庭執行職務。
中      華      民      國    九十二    年      三      月      六      日
                              臺灣高等法院刑事第十二庭
                                  審判長法  官   劉  景  星
                                        法  官   陳  志  洋
                                        法  官   陳  博  志
右正本證明與原本無異。
不得上訴。
                                        書記官   陳  嘉  文
中      華      民      國    九十二    年    三        月      七      日
附錄本判決論罪科刑法條：
刑法第二百七十七條第一項：
傷害人之身體或健康者，處三年以下有期徒刑，拘役或一千元以下罰金。
刑法第三百零四第一項：
以強暴、脅迫使人行無義務之事或妨害人行使權利者，處三年以下有期徒刑、拘役或
三百元以下罰金。


司法院資訊處製作；財團法人民間司法改革基金會備份。
